【裁判字號】    98,訴,146
【裁判日期】    980331
【裁判案由】    毒品危害防制條例
【裁判全文】
臺灣基隆地方法院刑事判決               98年度訴字第146號
公  訴  人  臺灣基隆地方法院檢察署檢察官
被      告  甲○○
                  （現另案於台灣台北監獄台北分監執行中）
上列被告因毒品危害防制條例案件，經檢察官提起公訴（98年度
毒偵字第79號），於本院準備程序進行中，被告就被訴之事實為
有罪之陳述，本院合議庭乃裁定由受命法官依簡式審判程序獨任
進行審理，並判決如下：
    主  文
甲○○施用第一級毒品，累犯，處有期徒刑柒月。
    犯罪事實
一、甲○○前因施用毒品案件，經觀察、勒戒後，認無繼續施用
    毒品之傾向，於民國94年9月29 日經釋放出所，並由臺灣基
    隆地方法院檢察署檢察官於94年9月26 日，以94年度毒偵字
    第1933、2044、2314號為不起訴處分確定；又因施用第一級
    毒品案件，經本院以94年度訴字第1102號判決判處有期徒刑
    6月確定，於95年9月29日縮刑期滿執行完畢。再因施用第一
    級毒品案件，經本院以95年度訴字第288 號判決判處有期徒
    7月確定，再於95年11月16 日入監執行，然因甲○○前犯施
    用毒品案件經判處之6 月徒刑，暨其後犯施用毒品案件經判
    處之7月徒刑，業經本院於以95年度聲字第1029 號裁定應執
    行有期徒刑1 年確定；再因竊盜及施用毒品案件，經本院分
    別以95年度基簡字第1075號判決判處有期徒刑4 月、以95 年
    度訴字第908號判決判處有期徒刑6月均確定。嗣經本院以96
    年度聲減字第267號裁定將94年度訴字第1102 號、95年度基
    簡字第1075號、95年度訴字第288號及95年度訴字第928號判
    決所處之刑分別減刑後定應執行有期徒刑4月確定，於96年9
    月7 日易科罰金執行完畢。詎甲○○猶不知戒斷毒癮，復基
    於施用第一級毒品海洛因之犯意，於97年10月16日晚上7、8
    時許，在台北縣蘆洲市○○路租屋處內，先將第一級毒品海
    洛因放入注射針筒內摻水後，以注射大腿血管方式非法施用
    第一級毒品海洛因1次，嗣於同日晚間12 時許，在台北縣中
    和市○○街57巷28號208 室內，為警執行臨檢勤務而查獲，
    ，經甲○○同意採集其尿液送驗結果呈嗎啡及可待因陽性反
    應，而悉上情。
三、案經台北縣政府警察局中和分局報告台灣士林地方法院檢察
    署呈請台灣高等法院檢察署移轉台灣基隆地方法院檢察署檢
    察官偵查起訴。
    理  由
一、程序事項：
    本件被告甲○○所犯者非為死刑、無期徒刑、最輕本刑為3
    年以上有期徒刑之罪或高等法院管轄第一審案件，其於準備
    程序進行中，先就被訴事實為有罪之陳述，經告知其簡式審
    判程序之旨，並聽取公訴人、被告之意見後，本院依刑事訴
    訟法第273條之1第1 項之規定，裁定由受命法官獨任進行簡
    式審判程序，合先敘明。
二、認定事實所依據之證據及理由：
    (一)被告自白：
      被告於本院審理中自白確有於上開時、地施用第一級毒品
      海洛因1 次之犯行事實，其任意自白核與下列事證相符，
      應堪採為證據。
    (二)尿液檢驗結果：
      台灣檢驗科技股份有限公司濫用藥物檢驗報告乙紙（附於
      台灣板橋地方法院檢察署97年度毒偵字第9312號偵查卷第
      5頁），足證經被告同意採集其尿液送驗結果嗎啡（55122
      ng/ml）、可待因（3772ng/ml）陽性反應。
    (三)臺灣高等法院被告全國前案紀錄表附卷可參，足認被告確
      有如犯罪事實所載之觀察、勒戒及判決執行等事實。
    (四)上開補強證據已足資擔保被告於本院審理時所為之上開任
      意性自白具有相當程度之真實性，而得使本院確信被告前
      述自白之犯罪事實確屬真實，從而依刑事訴訟法第156 條
      第1 項「被告之自白，非出於強暴、脅迫、利誘、詐欺、
      疲勞訊問、違法羈押或其他不正之方法，且與事實相符者
      ，得為證據。」及第2 項「被告或共犯之自白，不得作為
      有罪判決之唯一證據，仍應調查其他必要之證據，以察其
      是否與事實相符。」規定，本院自得依被告前述自白及各
      該補強證據認定被告確有施用第一級毒品海洛因1 次之犯
      行。本件事證明確，被告之犯行堪以認定。
三、論罪及科刑之理由：
  (一)查海洛因係毒品危害防制條例所列管之第一級毒品，此為該
    條例第2條第2項第1 款所明定。核被告所為，係犯毒品危害
    防制條例第10條第1 項之施用第一級毒品罪。被告持有第一
    級毒品海洛因供其施用，其持有之低度行為，應為其施用之
    高度行為所吸收，不另論罪。
  (二)被告曾有如事實欄所載之犯罪科刑及刑之執行情形，此有臺
    灣高等法院被告前案紀錄表在卷可稽，其於有期徒刑執行完
    畢後，5 年以內，故意再犯本起最重本刑有期徒刑以上之罪
    ，為累犯，應依刑法第47條第1 項規定，就其所犯各罪分別
    加重其刑。
  (三)爰審酌立法院於86年10月30日三讀通過於87年5月20 日公布
    ，同年月22日生效之毒品危害防制條例，該條例對於施用毒
    品之被告改以治療、矯治為目的，非重在處罰，是被告違反
    本罪實係基於「病患性」行為，而對他人甚少損害，然被告
    前曾因施用毒品，經送觀察、勒戒及徒刑之執行，有上開前
    案紀錄表為憑，素行非佳，經警查獲後仍未戒絕，再衡量被
    告其餘犯罪之動機、目的、犯罪時所受之刺激、犯罪之手段
    、犯人之生活狀況、品行、智識程度、犯罪所生之危險或損
    害、犯罪後之態度等一切情狀，判處如主文所示之刑。
四、據上論斷，應依刑事訴訟法第273條之1第1項、第299條第1
    項前段，毒品危害防制條例第10條第1項、第23條第2項，刑
    法第11條前段、第47條第1項，判決如主文。
本案經檢察官乙○○到庭執行職務。
中    華    民    國    98    年    3    月    31    日
                  刑事第三庭法    官  林淑鳳
以上正本證明與原本無異。
如不服本判決應於收受送達後10日內向本院提出上訴書狀，並應
敘述具體理由；其未敘述上訴理由者，應於上訴期間屆滿後20日
內向本院補提理由書（均須按他造當事人之人數附繕本）「切勿
逕送上級法院」。
中    華    民    國    98    年    4     月    2     日
                            書 記 官  王靜敏
附錄論罪法條：
毒品危害防制條例第10條第1項
施用第一級毒品者，處 6 月以上 5 年以下有期徒刑。
施用第二級毒品者，處 3 年以下有期徒刑。


司法院資訊處製作；財團法人民間司法改革基金會備份。
